Minutes et répertoires du notaire Louis Marie Georges MEUNIÉ, 16 janvier 1896 - 1er février 1905 (étude XXVII)
Archives nationales (France)
Minutes et répertoires du notaire Louis Marie Georges MEUNIÉ (étude XXVII)
16 janvier 1896 - 1er février 1905
MC/ET/XXVII/1037 - MC/ET/XXVII/1119, MC/RE/XXVII/21 - MC/RE/XXVII/22
Etude XXVII; Meunié, Louis Marie Georges
8,83 mètres linéaires
Archives nationales de France
Minutes et répertoires: la loi 2008-696 du 15 juillet 2008 relative aux archives a fixé à 75 ans à compter de la date de l'acte, ou à 25 ans à compter de la date du décès de l'intéressé si ce délai est plus bref, le délai de communication des minutes et répertoires des notaires; ce délai est porté à 100 ans à compter de la date de l'acte si le document se rapporte à un mineur (code du Patrimoine, articles L213-2, 4e d et 5e).
Autres documents de l'étude (dossiers de clients, comptabilité...): s'agissant d'archives privées, ces documents sont communicables selon les modalités fixées par le déposant ou le donateur.
Certains documents ne sont pas accessibles en raison de leur mauvais état de conservation.
Versement
Accès aux instruments de recherche de tous les notaires de l’étude XXVII
Archives de l'étude XXVII
- Minutes de Louis Marie Georges MEUNIÉ, 16 janvier 1896 - 1er février 1905; MC/ET/XXVII/1037 - MC/ET/XXVII/1119; cauchard de 6 cm, 10 cm et 12,5 cm 83 cartons
  - Minutes. 1896, 16 janvier - 29 février, 16 janvier - 29 février 1896; MC/ET/XXVII/1037
    Informations concernant le classement:
    Le niveau inférieur de description, quand il existe, correspond aux minutes d'actes. Toutes les minutes ne sont pas forcément décrites une à une. Les descriptions de ces minutes sont plus ou moins détaillées.
  - Minutes. 1896, mars, mars 1896; MC/ET/XXVII/1038
  - Minutes. 1895, avril, avril 1895; MC/ET/XXVII/1039
  - Minutes. 1896, mai, mai 1896; MC/ET/XXVII/1040
  - Minutes. 1896, juin - juillet, juin - juillet 1896; MC/ET/XXVII/1041
  - Minutes. 1896, août - septembre, août - septembre 1896; MC/ET/XXVII/1042
  - Minutes. 1896, octobre - novembre, octobre 1896 - novembre 1896; MC/ET/XXVII/1043
  - Minutes. 1896, décembre, décembre 1896; MC/ET/XXVII/1044
    Informations concernant le classemen t:
  - Minutes. 1897, janvier, janvier 1897; MC/ET/XXVII/1045
  - Minutes. 1897, février, février 1897; MC/ET/XXVII/1046
  - Minutes. 1897, mars, mars 1897; MC/ET/XXVII/1047
  - Minutes. 1897, avril, avril 1897; MC/ET/XXVII/1048
  - Minutes. 1897, mai, mai 1897; MC/ET/XXVII/1049
  - Minutes. 1897, juin, juin 1897; MC/ET/XXVII/1050
  - Minutes. 1897, juillet - août, juillet - août 1897; MC/ET/XXVII/1051
  - Minutes. 1897, septembre, septembre 1897; MC/ET/XXVII/1052
  - Minutes. 1897, octobre, octobre 1897; MC/ET/XXVII/1053
  - Minutes. 1897, novembre - décembre, novembre - décembre 1897; MC/ET/XXVII/1054
  - Minutes. 1898, janvier - février, janvier - février 1898; MC/ET/XXVII/1055
    - Contrat de mariage entre Jean-Baptiste Malherbaud, métreur, demeurant à Paris, rue Plumet, n° 9, né le 14 octobre 1866 à Montaigut (Creuse), et Marie Céleste Granger, propriétaire, demeurant à Paris rue Vercingétorix, n° 88, née le 17 avril 1872 à Paris (14e arrondissement)., 6 janvier 1898; MC/ET/XXVII/1055
      Une copie numérique est conservée par le service.
      Origine de l'information: Acte signalé par le personnel du Minutier central des notaires de Paris.
      Date de création de la notice: 2014 (T. Boudignon)
      contrat de mariage; Malherbaud, Jean-Baptiste; Granger, Marie Céleste; Plumel (rue); Vercingétorix (rue); Montaigut-le-Blanc (Creuse)
  - Minutes. 1898, mars, mars 1898; MC/ET/XXVII/1056
  - Minutes. 1898, avril, avril 1898; MC/ET/XXVII/1057
  - Minutes. 1898, mai, mai 1898; MC/ET/XXVII/1058
  - Minutes. 1898, juin, juin 1898; MC/ET/XXVII/1059
  - Minutes. 1898, juillet - août, juillet - août 1898; MC/ET/XXVII/1060
  - Minutes. 1898, septembre, septembre 1898; MC/ET/XXVII/1061
  - Minutes. 1898, octobre, octobre 1898; MC/ET/XXVII/1062
  - Minutes. 1898, novembre, novembre 1898; MC/ET/XXVII/1063
  - Minutes. 1898, décembre, décembre 1898; MC/ET/XXVII/1064
  - Minutes. 1899, janvier - février, janvier - février 1899; MC/ET/XXVII/1065
  - Minutes. 1899, mars - avril, mars - avril 1899; MC/ET/XXVII/1066
  - Minutes. 1899, mai, mai 1899; MC/ET/XXVII/1067
  - Minutes. 1899, juin, juin 1899; MC/ET/XXVII/1068
  - Minutes. 1899, juillet, juillet 1899; MC/ET/XXVII/1069
  - Minutes. 1899, août - septembre, août - septembre 1899; MC/ET/XXVII/1070
  - Minutes. 1899, octobre, octobre 1899; MC/ET/XXVII/1071
  - Minutes. 1899, novembre, novembre 1899; MC/ET/XXVII/1072
  - Minutes. 1899, décembre, décembre 1899; MC/ET/XXVII/1073
  - Minutes. 1900, janvier, janvier 1900; MC/ET/XXVII/1074
  - Minutes. 1900, février, février 1900; MC/ET/XXVII/1075
  - Minutes. 1900, mars - avril, mars - avril 1900; MC/ET/XXVII/1076
  - Minutes. 1900, mai, mai 1900; MC/ET/XXVII/1077
  - Minutes. 1900, juin, juin 1900; MC/ET/XXVII/1078
  - Minutes. 1900, juillet - août, juillet - août 1900; MC/ET/XXVII/1079
  - Minutes. 1900, septembre - octobre, septembre - octobre 1900; MC/ET/XXVII/1080
  - Minutes. 1900, novembre - décembre, novembre - décembre 1900; MC/ET/XXVII/1081
  - Minutes. 1901, janvier, janvier 1901; MC/ET/XXVII/1082
  - Minutes. 1901, février, février 1901; MC/ET/XXVII/1083
  - Minutes. 1901, mars, mars 1901; MC/ET/XXVII/1084
  - Minutes. 1901, avril, avril 1901; MC/ET/XXVII/1085
  - Minutes. 1901, mai, mai 1901; MC/ET/XXVII/1086
  - Minutes. 1901, juin, juin 1901; MC/ET/XXVII/1087
  - Minutes. 1901, juillet - août, juillet - août 1901; MC/ET/XXVII/1088
  - Minutes. 1901, septembre, septembre 1901; MC/ET/XXVII/1089
  - Minutes. 1901, octobre - novembre, octobre - novembre 1901; MC/ET/XXVII/1090
  - Minutes. 1901, décembre, décembre 1901; MC/ET/XXVII/1091
  - Minutes. 1902, janvier, janvier 1902; MC/ET/XXVII/1092
  - Minutes. 1902, février, février 1902; MC/ET/XXVII/1093
  - Minutes. 1902, mars, mars 1902; MC/ET/XXVII/1094
  - Minutes. 1902, avril - mai, avril - mai 1902; MC/ET/XXVII/1095
  - Minutes. 1902, juin - juillet, juin - juillet 1902; MC/ET/XXVII/1096
  - Minutes. 1902, août, août 1902; MC/ET/XXVII/1097
  - Minutes. 1902, septembre, septembre 1902; MC/ET/XXVII/1098
  - Minutes. 1902, octobre - novembre, octobre - novembre 1902; MC/ET/XXVII/1099
  - Minutes. 1902, décembre, décembre 1902; MC/ET/XXVII/1100
  - Minutes. 1903, janvier - février, janvier - février 1903; MC/ET/XXVII/1101
  - Minutes. 1903, mars, mars 1903; MC/ET/XXVII/1102
  - Minutes. 1903, avril, avril 1903; MC/ET/XXVII/1103
  - Minutes. 1903, mai, mai 1903; MC/ET/XXVII/1104
  - Minutes. 1903, juin - juillet, juin - juillet 1903; MC/ET/XXVII/1105
  - Minutes. 1903, août - septembre, août - septembre 1903; MC/ET/XXVII/1106
  - Minutes. 1903, octobre - novembre, octobre - novembre 1903; MC/ET/XXVII/1107
  - Minutes. 1903, décembre, décembre 1903; MC/ET/XXVII/1108
  - Minutes. 1904, janvier - février, janvier - février 1904; MC/ET/XXVII/1109
  - Minutes. 1904, mars, mars 1904; MC/ET/XXVII/1110
  - Minutes. 1904, avril, avril 1904; MC/ET/XXVII/1111
  - Minutes. 1904, mai, mai 1904; MC/ET/XXVII/1112
  - Minutes. 1904, juin, juin 1904; MC/ET/XXVII/1113
  - Minutes. 1904, juillet - août, juillet - août 1904; MC/ET/XXVII/1114
  - Minutes. 1904, 1er septembre - 10 septembre, 1er septembre - 10 septembre 1904; MC/ET/XXVII/1115
  - Minutes. 1904, 11 septembre - 31 octobre, 11 septembre - 31 octobre 1904; MC/ET/XXVII/1116
  - Minutes. 1904, novembre, novembre 1904; MC/ET/XXVII/1117
  - Minutes. 1904, décembre, décembre 1904; MC/ET/XXVII/1118
  - Minutes. 1905, 1er janvier - 1er février, 1er janvier - 1er février 1905; MC/ET/XXVII/1119
- Répertoires de Louis Marie Georges MEUNIÉ, 14 février 1891 - 10 septembre 1904; MC/RE/XXVII/21 - MC/RE/XXVII/22
  Attention: les répertoires postérieurs au 10 septembre 1904 ont été constatés manquants par l'étude (déclaration faite en 2014).
  - Répertoire. 1891, 14 février - 1896, 3 août, 14 février 1891 - 3 août 1896; MC/RE/XXVII/21
    Informations complémentaires:
    Répertoire des notaires Léonard Meunié (14 février 1891 - 16 janvier 1896) et Louis-Marie-Georges Meunié (16 janvier - 3 août 1896).
    Informations concernant le classement et la cotation:
    Le niveau inférieur de description, quand il existe, correspond aux mentions d'actes contenues dans le répertoire. Parmi celles-ci, certaines peuvent y être décrites, de manière plus ou moins détaillée. Pour consulter l'acte proprement dit, il convient de rechercher la cote au niveau des articles (registre ou liasse) des minutes du notaire (cote de type 'MC/ET').
  - Répertoire. 1896, 3 août - 1904, 10 septembre, 3 août 1896 - 10 septembre 1904; MC/RE/XXVII/22